臺灣高等法院臺中分院刑事判決　　　　 96年度上易字第137號
上　訴　人　臺灣彰化地方法院檢察署檢察官
被　　　告　乙○○
上列上訴人因違反商標法案件，不服臺灣彰化地方法院95年度易
字第1268號中華民國95年12月6日 第一審判決（起訴案號：臺灣
彰化地方法院檢察署95年度偵字第8155號），提起上訴，本院判
決如下：
    主  文
原判決撤銷。
乙○○明知為未得商標權人同意，於同一商品，使用相同之註冊
商標之商品而販賣，累犯，處有期徒刑陸月，如易科罰金，以新
臺幣壹仟元折算壹日。扣案印製有「長壽」商標圖樣之香菸伍佰
貳拾包、印製有「MILD SEVEN」商標圖樣之香菸伍佰包，均沒收
。
    事  實
一、乙○○曾因違反商標法案件，經原審法院於民國94年1 月31
    日以94年度彰簡字第93號判決判處有期徒刑六月，並已確定
    ，且於94年5月10日執行完畢。詎仍不知悛悔，明知「 MILD
    SEVEN」、「長壽」等商標名稱及圖樣 ，分別係日商日本香
    煙產業股份有限公司（下稱日本香煙產業公司）、臺灣省菸
    酒公賣局（即臺灣菸酒股份有限公司，下稱臺灣菸酒公司）
    前向我國經濟部中央標準局（現改制為經濟部智慧財產局）
    申請核准註冊，取得商標專用權，均指定使用於菸類之專用
    商品，任何人未經商標專用權人之授權，不得於同一或類似
    商品使用相同或近似之商標圖樣，亦不得販賣仿冒上開商標
    圖樣之商品，仍意圖營利，於95年8月5 日上午8時許，在彰
    化縣彰化市八卦山大佛旁某公園內，向一真實姓名年籍不詳
    之成年女子，以白長壽1 條新臺幣（下同）250元、黃長壽1
    條220元、「MILD SEVEN」1 條230元之代價，販入標示有前
    述商標名稱及圖樣之仿冒香菸白長壽2條（1條內計有10包）
    、黃長壽50條、「MILD SEVEN」50條，且將之藏放在彰化縣
    鹿港鎮人和巷140之2號住處及其使用之車牌號碼A5-0228 號
    自小客車內，伺機出售圖利。嗣於95年9月1日上午11時40分
    許，為警前往其上址搜索，而當場查獲，並扣得仿冒商標香
    菸共計白長壽牌20包、 黃長壽牌500包、「MILD SEVEN」牌
    500包。
二、案經臺灣菸酒公司訴由彰化縣警察局員林分局報請臺灣彰化
    地方法院檢察署檢察官聲請簡易判決處刑。
　　理  由
一、訊據被告乙○○坦承上開時、地，向一真實姓名年籍不詳之
    成年女子，購得白長壽牌20包、黃長壽牌500包、「MILD SE
    VEN」牌500包等仿冒商標香菸，其於購買之初，除白長壽牌
    20包是要供自己吸用的以外，其餘黃長壽牌500包、「 MILD
    SEVEN」牌500包香菸是打算要賣的等情。且上開事實，業據
    證人即臺灣菸酒公司訪查員陳啟彬、告訴代理人即臺灣菸酒
    公司政風室主任何世川於警詢時分別陳證甚明，並有該仿冒
    商標香菸共計白長壽牌20包、黃長壽牌500包、「MILD SEVE
    N」牌500 包等扣押可證。而前揭「MILD SEVEN」、「長壽」
    等商標名稱及圖樣，分別係日本香煙產業公司、臺灣菸酒公
    司向經濟部智慧財產局申請核准註冊，取得商標專用權，且
    均指定使用於菸類之商品，現仍在商標專用期間等情，有商
    標註冊證2 張及經濟部智慧財產局商標資料檢索明細附卷可
    稽。且前述查扣之香菸，經送鑑定後，確均屬仿冒品一節，
    亦有臺灣菸酒公司95年9月7日臺菸酒菸字第0950019242號函
    、傑太日煙國際股份有限公司95年9月8日第 JTＺ○○○○○○○○○2
    號函、95年8月17日第JTＺ○○○○○○○○○1號函，及照片13張、扣
    押物品目錄表等件在卷可稽。另，前揭商標名稱及其商標圖
    樣之商品，在國際及國內市場行銷多年，具有相當之聲譽，
    為業者及一般消費大眾所熟知，屬於相關大眾所共知之商標
    及商品，並有固定之銷售通路及相當之市場價格，被告理應
    知曉，其竟經由非正常銷售流通管道，向來路不明之人以低
    價購得，實難謂其不知悉所販售之香菸係仿冒品。被告雖辯
    稱：其購買上開扣案仿冒香菸白長壽2 條部份，購買之初對
    於亦屬仿冒之商品，並不知情，乃係出於自用之意思，並非
    作為轉售用途云云，然被告就上開2 條白長壽仿冒香菸係同
    時與本案其餘扣案之仿冒香煙，向同一真實姓名年籍不詳之
    成年女子以低於市價之行情購入等情，坦承在卷，衡情被告
    就上開2 條白長壽香菸亦同屬仿冒商品之可能性，當無不知
    情之理，且自被告購入後至經警查獲時，時間已達約1 月，
    倘被告確係欲為自用而購入，其後歷時長約1 月之期間內，
    卻仍未加以吸用，乃亦違常情。本案事證已臻明確，被告所
    為部分辯解係事後卸責之詞，不足採信，其犯行堪以認定，
    自應依法論科。
二、按明知為未得商標權人同意，於同一商品，使用相同之註冊
    商標之商品而販賣，商標法第82條定有處罰規定；而該條所
    稱之販賣，以行為人明知為此類商品，具有營利之目的，將
    之販入或賣出，有其一即屬成立，並不以販入後復行賣出為
    構成要件（最高法院80年度台非字第48號判決要旨參照）。
    被告意圖營利而販入上開物品，雖未及賣出，即被查獲，仍
    成立販賣之罪。是核被告意圖營利而販入上開未得商標權人
    同意，於同一商品，使用相同之註冊商標之商品香菸白長壽
    2條、黃長壽50條、「MILD SEVEN」50條， 所為係犯商標法
    第82條之販賣罪。被告一行為侵害數個不同商標專用權人之
    法益，觸犯數相同罪名，為想像競合犯，應依刑法第55條規
    定，從一重處斷。又被告曾因違反商標法案件，經原審法院
    於民國94年1月31日以94年度彰簡字第93 號判決判處有期徒
    刑6月，並已確定，且於94年5月10日執行完畢之事實，有臺
    灣高等法院被告全國前案紀錄表在卷可稽，其於受有期徒刑
    執行完畢後，5 年以內故意再犯本件有期徒刑以上之刑之罪
    ，為累犯，應依刑法第47條第1 項規定，加重其刑。原審認
    被告犯罪事證明確，予以論罪科刑，固非無見。惟原判決：
    1.認被告係犯商標法第82條之「意圖販賣而輸入」罪，惟所
    謂「輸入」係指將物品自國外輸入至我國境內，依原判決認
    定之事實，並無被告自國外輸入上開扣押之香菸之情，則原
    判決認被告係犯上開之罪，顯有未洽；2.據上論結欄漏引刑
    法第四十七條第一項累犯之法條；3.原判決記載原審卷第22
    、23頁有撤回告訴狀、和解書各一份，然原審卷第22頁、23
    頁分別為審判筆錄、刑事報到單，以上均有未合。檢察官上
    訴意旨以原判決認定被告係犯「意圖販賣而輸入」罪為不當
    ，指摘原判決，為有理由。原判決既有上述可議之處，即屬
    無可維持，自應由本院將原判決撤銷改判。爰審酌被告前即
    有違反商標法之前科，竟仍再犯本案之犯行，其行為已對商
    標權人之商譽造成損害，且就真正商標權所表彰之商品品質
    亦生影響，破壞我國致力於智慧財產權保護之國際聲譽，且
    其意圖營利而販入之仿冒香菸白長壽2 條、黃長壽50條、「
    MILD SEVEN」50條，數量不少，犯罪情節非輕，惟其於本院
    表示已與臺灣菸酒公司達成和解，賠償四萬元，每期分期付
    款五千元，已繳納三期，及犯後態度等一切情狀，量處如主
    文第二項所示之刑，並諭知易科罰金之折算標準。扣案之印
    製有「長壽」商標圖樣之香菸520包，及印製有「MILDAEVEN
    」商標圖樣之香菸500 包，應依商標法第83條規定，諭知沒
    收。至公訴意旨認被告購買仿冒香菸後，販賣予不特定人以
    牟利一節，為被告所否認，且無證據以為證明，自不能證明
    被告有此部分犯行，惟因公訴意旨認被告所涉此部分犯行與
    前開論罪科刑部分間為一罪之關係，爰不另為無罪之諭知，
    併予敘明。
據上論結，應依刑事訴訟法第三百六十九條第一項前段、第三百
六十四條、第二百九十九條第一項前段，商標法第八十二條、第
八十三條，刑法第十一條、第五十五條、第四十一條第一項前段
、第四十七條第一項，刑法施行法第一條之一第一項、第二項但
書，判決如主文。
本案經檢察官甲○○到庭執行職務。
中　　華　　民　　國　　96　　年　　2 　　月　　15　　日
            刑事第四庭    審判長法　官  洪  耀  宗
                                法　官  陳  欣  安
                                法　官  江  德  千
上列正本證明與原本無異。
不得上訴。
                                書記官  吳  麗  琴
中　　華　　民　　國　　96　　年　　2 　　月　　15　　日
【附錄論罪科刑法條】
商標法第82條：
明知為前條商品而販賣、意圖販賣而陳列、輸出或輸入者，處1
年以下有期徒刑、拘役或科或併科新臺幣50,000元以下罰金。
